【裁判字號】    99,訴,2599
【裁判日期】    990917
【裁判案由】    毒品危害防制條例
【裁判全文】
臺灣板橋地方法院刑事判決              99年度訴字第2599號
公  訴  人  臺灣板橋地方法院檢察署檢察官
被      告  甲○○
上列被告因違反毒品危害防制條例案件，經檢察官提起公訴（99
年度毒偵字第5558號），本院行簡式審判程序，並判決如下：
    主  文
甲○○施用第一級毒品，累犯，處有期徒刑拾月，扣案海洛因肆
包（驗餘淨重零點肆零零零公克）沒收銷燬。又施用第二級毒品
，累犯，處有期徒刑伍月，扣案甲基安非他命壹包（驗餘淨重零
點壹壹玖捌公克）沒收銷燬。應執行有期徒刑壹年壹月，扣案海
洛因肆包（驗餘淨重零點肆零零零公克）及甲基安非他命壹包（
驗餘淨重零點壹壹玖捌公克）均沒收銷燬。
    事  實
一、甲○○曾於民國八十九年間因施用毒品案件，經本院以八十
    九年度毒聲字第三七九八號裁定送觀察、勒戒，認無繼續施
    用毒品之傾向，於八十九年七月十二日觀察、勒戒執行完畢
    釋放，並由臺灣板橋地方法院檢察署檢察官以八十九年度毒
    偵字第四四一三號為不起訴處分確定；又於九十年間因施用
    毒品案件，經本院以九十年毒聲字第四八二四號裁定送觀察
    、勒戒後，認有繼續施用毒品之傾向，復經本院以九十一年
    毒聲字第一八三五號裁定令入戒治所施以強制戒治，嗣強制
    戒治滿五月，經本院以九十一年度毒聲字第四一二八號裁定
    停止戒治，所餘戒治期間付保護管束，並於九十二年二月十
    九日停止戒治，至九十二年六月六日保護管束期滿未經撤銷
    停止戒治，視為戒治期滿執行完畢，而其上開施用毒品犯行
    ，經本院以九十一年度易字第一八八七號判處有期徒刑五月
    確定，於九十二年十一月十六日執行完畢。復於九十五年間
    因施用第二級毒品案件，經本院以九十六年度易字第一一三
    ０號判處有期徒刑六月確定；又於九十七年間因施用第一級
    毒品等案件，先經本院以九十六年度訴字第三三四六號判處
    有期徒刑九月確定，並經本院以九十六年度訴字第三七五二
    號判處有期徒刑十月確定；上開各罪，經本院以九十七年度
    聲字第一五０五號裁定應執行有期徒刑一年十月確定。另於
    九十七年間因竊盜案件，經本院以九十七年度易字第八八八
    號判處有期徒刑七月確定，又因誣告案件，經本院以九十七
    年度訴字第一一二三號判處有期徒刑四月確定；嗣上述二罪
    ，經本院以九十七年度聲字第三０七九號裁定應執行有期徒
    刑十月確定後，復與前揭有期徒刑一年十月接續執行，於九
    十九年四月二十日縮刑期滿執行完畢（於本案構成累犯）。
二、詎甲○○明知海洛因、甲基安非他命分別係毒品危害防制條
    例所規定之第一級、第二級毒品，不得非法持有、施用，竟
    於上開觀察、勒戒及強制戒治執行完畢釋放後五年內，犯施
    用第二級毒品罪並經法院科刑處罰，復基於施用第一級毒品
    海洛因之犯意，於九十九年七月五日晚間八時至同日晚間九
    時許（起訴書誤載為「九十九年五月十九日二十時許」，業
    經公訴檢察官更正為九十九年七月五日晚間八時許），在臺
    北縣新莊市○○路二二巷三一號四樓住處，以將毒品海洛因
    摻入香菸，並點燃香菸吸食之方式，施用第一級毒品海洛因
    ；另基於施用第二級毒品甲基安非他命之犯意，於九十九年
    七月五日晚間八時至同日晚間九時許（起訴書誤載為「九十
    九年五月十九日二十時許」，亦經公訴檢察官更正為九十九
    年七月五日晚間八時許），在上址住處，以將毒品甲基安非
    他命置於玻璃球吸食器內，並點火加熱燒烤產生白煙吸聞之
    方式，施用第二級毒品甲基安非他命。嗣甲○○於九十九年
    七月六日下午三時五十五分許，在上址住處為警查獲，員警
    並經其同意搜索而在上址住處房間床舖旁之背包內扣得其所
    所有供施用之第一級毒品海洛因四包（白色粉末狀；毛重一
    點二七二零公克、淨重零點四零二零公克，經取樣部分檢驗
    用罄，驗餘淨重零點四零零零公克）、第二級毒品甲基安非
    他命一包（白色透明結晶狀；毛重零點三二零零公克、淨重
    零點一二零零公克，經取樣部分檢驗用罄，驗餘淨重零點一
    一九八公克）；再經警採集甲○○之尿液送驗，結果呈毒品
    海洛因代謝物嗎啡、甲基安非他命陽性反應，因而查悉上情
    。
三、案經臺北縣政府警察局新莊分局移送臺灣板橋地方法院檢察
    署檢察官偵查起訴；被告於準備程序中對被訴之事實為有罪
    陳述，本院合議庭裁定由受命法官獨任行簡式審判程序。
    理  由
一、訊據被告甲○○對於上揭時地，施用第一級毒品海洛因、第
    二級毒品甲基安非他命之事實，於警詢、本院審理中坦承不
    諱，並有供其施用之白色粉末四包、白色結晶體一包扣案可
    資佐證。又被告經警查獲所採集尿液，經送臺灣檢驗科技股
    份有限公司鑑定，亦呈海洛因代謝物嗎啡、甲基安非他命陽
    性反應，有上開公司九十九年七月二十一日（檢體編號Ｄ0
    000000號）濫用藥物檢驗報告、姓名代碼對照表等件
    在卷可稽。另上述扣案之白色粉末四包、白色結晶體一包，
    經送交通部民用航空局航空醫務中心鑑定，前者檢出第一級
    毒品海洛因成分（扣案毛重一點二七二零公克、淨重零點四
    零二零公克，經取樣部分檢驗用罄，驗餘淨重零點四零零零
    公克），後者檢出第二級毒品甲基安非他命成分（毛重零點
    三二零零公克、淨重零點一二零零公克，經取樣部分檢驗用
    罄，驗餘淨重零點一一九八公克），分別有上開航空醫務中
    心九十九年七月十六日航藥鑑字第０九九四六一一號、第0
    000000號毒品鑑定書各一份附卷足憑。復查被告前有
    事實欄所載之觀察、勒戒及強制戒治執行完畢記錄，以及被
    告於上開觀察、勒戒及強制戒治執行完畢釋放後五年內犯施
    用第二級毒品罪並經法院科刑處罰之紀錄，有臺灣高等法院
    被告前案紀錄表在卷可稽，足認被告係觀察、勒戒及強制戒
    治執行完畢釋放後五年內，犯施用第二級毒品罪並經法院科
    刑處罰，又於本案犯施用第一級、第二級毒品罪，故依毒品
    危害防制條例第二十三條第二項規定，應依法訴處罰。本案
    事證明確，被告犯行洵堪認定，應依法論科。
二、按海洛因、甲基安非他命係毒品危害防制條例第二條第二項
    第一款、第二款所明定之第一級、第二級毒品，不得非法持
    有、施用。核被告所為，係犯毒品危害防制條例第十條第一
    項之施用第一級毒品罪，及同條第二項之施用第二級毒品罪
    。其施用第一級毒品海洛因前後持有海洛因，施用第二級毒
    品甲基安非他命前後持有甲基安非他命之低度行為，應分別
    為施用海洛因、甲基安非他命之高度行為所吸收，均不另論
    罪。又被告上開所犯施用第一級毒品罪、施用第二級毒品罪
    ，犯意互殊，行為不同，應予分論併罰。查被告有事實欄所
    載之有期徒刑執行完畢紀錄，有前開臺灣高等法院被告前案
    紀錄表在卷可按，其於有期徒刑之執行完畢後五年內，故意
    再犯上開有期徒刑以上之罪，均為累犯，應依刑法第四十七
    條第一項規定，加重其刑。爰審酌被告前經觀察、勒戒及強
    我控制之能力薄弱，兼衡被告犯罪之動機、目的、手段、所
    生之危害及其係國中畢業之智識程度（見警詢筆錄記載），
    暨被告施用毒品戕害一己之身心健康，但未對他人造成實際
    之損害，及其犯後坦承犯行之態度等一切情狀，分別量處如
    主文所示之刑，並定其應執行之刑。
三、沒收部分：本案扣案之海洛因四包（驗餘淨重零點四零零零
    公克）、甲基安非他命一包（驗餘淨重零點一一九八公克）
    ，分別係查獲之第一級毒品、第二級毒品，已如前述，應依
    毒品危害防制條例第十八條第一項前段規定，宣告沒收銷燬
    之；另鑑定取樣之海洛因、甲基安非他命部分，因檢驗用罄
    而滅失，爰不另為沒收銷燬之諭知。至包裝上開海洛因之塑
    膠袋四只、包裝上開甲基安非他命之塑膠袋一只，其等與所
    盛裝毒品於物理外觀上附合而難予析離，且如強予析離至完
    全無殘渣留存，將耗費相當之時間、人力與經費，於經濟上
    顯無實益，是依社會一般通念，堪認該塑膠袋已與查獲之毒
    品海洛因、甲基安非他命結合成為一體而無從強加析離（參
    卷附法務部調查局九十四年四月十二日調科壹字第０九四０
    ０一一四七四０號函旨，亦認以傾倒、刮杓刮取方式予以分
    離後，原送驗包裝物內仍會有微量毒品成分殘留），是上開
    毒品海洛因、甲基安非他命既屬毒品危害防制條例十八條第
    一項前段所規定之查獲第一級、第二級毒品，其等外包裝塑
    膠袋自亦應併予沒收銷燬之，附此敘明。
據上論斷，應依刑事訴訟法第二百七十三條之一第一項、第二百
九十九條第一項前段，毒品危害防制條例第十條第一項、第二項
、第十八條第一項前段，刑法第十一條前段、第四十七條第一項
、第五十一條第五款，判決如主文。
本案經檢察官洪松標到庭執行職務。
中    華    民    國    99    年    9     月    17    日
                  刑事第十庭  法  官  楊 志 雄
以上正本證明與原本無異。
如不服本判決應於收受判決後十日內向本院提出上訴書狀，並
應敘述具體理由。其未敘述上訴理由者，應於上訴期間屆滿後
二十日內向本院補提理由書（均須按他造當事人之人數附繕本）
「切勿逕送上級法院」。
                              書記官  陳 春 銘
中    華    民    國    99    年    9     月    17    日
附錄本案論罪科刑法條全文：
毒品危害防制條例第十條
施用第一級毒品者，處六月以上五年以下有期徒刑。
施用第二級毒品者，處三年以下有期徒刑。

司法院資訊處製作；財團法人民間司法改革基金會備份。
